【裁判字號】    98,抗,261
【裁判日期】    980727
【裁判案由】    聲請撤銷緩刑
【裁判全文】
臺灣高等法院高雄分院刑事裁定           98年度抗字第261號
抗 告 人
即受刑人    甲○○
上列抗告人因聲請撤銷緩刑案件，不服臺灣高雄地方法院中華民
國98年6 月22日裁定（98年度審撤緩更一字第4 號），提起抗告
，本院裁定如下：
    主  文
抗告駁回。
    理  由
一、本件抗告意旨略以：(一)刑法第75條第1 項第2 款規定：「緩
    刑前因故意犯他罪，而在緩刑期內受不得易科罰金之有期徒
    刑以上刑之宣告確定者」，撤銷其宣告。所謂「緩刑期內」
    ，應自該宣告緩刑裁判確定之日起算，所以抗告人經判刑有
    期徒刑2 年6 月之詐欺案件判決，須在宣告緩刑案件之緩刑
    期間，始構成撤銷緩刑之要件，但抗告人所犯詐欺案件有期
    徒刑之宣告，是在緩刑宣告裁判確定之前，自不構成撤銷緩
    刑之原因；(二)又抗告人經判處有期徒刑1 年，緩刑4 年，並
    應向國庫支付新臺幣（下同）10萬元一案，倘以拖延訴訟之
    方式延遲判決，就不會有時間上認定之問題，豈非同樣案件
    ，法院判決時間就影響是否撤銷緩刑之適用？殊不合理。為
    此，提起抗告，請予抗告人自新機會，駁回檢察官撤銷緩刑
    之聲請云云。
二、原裁定略以：「按受緩刑之宣告，緩刑前因故意犯他罪，而
    在緩刑期內受不得易科罰金之有期徒刑以上刑之宣告確定者
    ，撤銷其宣告；前項撤銷之聲請，於判決確定後6 月以內為
    之，刑法第75條第1 項第2 款、第2 項分別定有明文。經查
    ，受刑人甲○○前因偽造文書等案件，經臺灣高等法院高雄
    分院以97年度上訴字第386 號判決處有期徒刑1 年，緩刑4
    年，並應向國庫支付10萬元，於97年8 月28日確定；又於上
    開緩刑前即95年8 月26日至同年9 月21日止，更犯詐欺罪，
    經本院以96年訴字第364 號、96年度易字第1430號、1916號
    判決處有期徒刑2 年6 月，於97年10月2 日經臺灣高等法院
    高雄分院以97年度上訴字第1539號判決駁回上訴確定等情，
    有上開刑事判決書、臺灣高等法院被告前案紀錄表各1 份在
    卷可稽，此部分事實堪以認定。是受刑人所為，合於刑法第
    75條第1 項第2 款撤銷緩刑宣告之原因（聲請書誤載為第75
    條之1 第1 項第1 款）」等語，而認檢察官之聲請為正當，
    依刑事訴訟法第476 條規定，裁定撤銷甲○○上開緩刑之宣
    告。經核並無不合。
三、至於抗告人上開抗告理由(一)，以抗告人所犯上開詐欺案件有
    期徒刑之宣告，是在上開偽造文書等案件受緩刑宣告判決確
    定之前云云；惟查，抗告人上開詐欺案件係經本院於97年10
    月2 日判決確定，已在上開偽造文書等一案受緩刑宣告於97
    年8 月22日判決確定之後；換言之，抗告人係於上開偽造文
    書等案件緩刑前犯上開詐欺案件，而於該偽造文書等案件緩
    刑期內，該詐欺案件受有期徒刑2 年6 月判決確定，依法自
    應撤銷上開緩刑之宣告。是抗告人認其所犯詐欺案件之有期
    徒刑之宣告，是在上開偽造文書等一案受緩刑宣告判決確定
    之前，自不構成撤銷緩刑之原因云云，係屬誤會，自不足採
    ；又上開抗告理由(二)，係屬立法之問題，非本院所得審酌。
    綜上所述，本件抗告為無理由，應予駁回。
四、據上論結，應依刑事訴訟法第412 條，裁定如主文。
中    華    民    國    98    年    7     月    27    日
              刑事第六庭    審判長法  官  王憲義
                                  法  官  張盛喜
                                  法  官  邱永貴
以上正本證明與原本無異。
不得再抗告。
中    華    民    國    98    年    7     月    27    日
                                  書記官  鄭翠芬


司法院資訊處製作；財團法人民間司法改革基金會備份。
